臺灣臺中地方法院刑事判決　　　　　　　　　　　　九十三年度中簡上字第九三號
　　上　訴　人
　　即　被　告　丙○○
右上訴人因違反電信法案件，不服本院臺中簡易庭九十三年度中簡字第一○九號中華
民國九十三年一月九日第一審簡易判決（聲請案號：臺灣臺中地方法院檢察署九十二
年度偵字第二○七五九號），提起上訴，本院管轄第二審之合議庭判決如左：
    主  文
上訴駁回。
    事  實
一、丙○○明知綽號「跛腳」之真實姓名年籍均不詳成年男子持有之0000000
    000號行動電話ＳＩＭ卡一張（按係乙○○所有，於民國九十二年五月二十八
    日，在臺中市○○路○段九九號遺失）係屬來源不法之贓物，竟於九十二年五月
    二十八日，在臺中市○○路上之「湯姆熊遊樂中心」予以收受，進而基於意圖使
    自己得以使用上開行動電話號碼而免繳租金、通話費等不法利益之概括犯意，自
    九十二年五月二十八日上午十時三十七分五十二秒起，至同年六月十六日凌晨四
    時十一分三十一秒止，將該ＳＩＭ卡植入自己所有之行動電話內（廠牌：ＭＯＴ
    ＯＲＯＬＡ，型號ＣＤ九二八，手機序號：000000000000000號
    ），在臺中縣市區等地，以上開行動電話門號撥號啟動ＳＩＭ卡內含屬電腦電磁
    紀錄之電子序號及內碼，向遠傳電信股份有限公司傳送無線電磁訊號，隱瞞其非
    合法使用人之事實，撥打親友之號碼多次，使遠傳電訊股份有限公司各基地臺之
    電腦網路交換系統陷於錯誤，誤以為是合法使用者之行動電話所撥打，而予以接
    收通信，並列帳於乙○○名下，以此無線之方式，連續盜用他人電信設備通信，
    並因而獲得免付電話費用合計新臺幣（下同）一千三百零五元之不法利益。嗣乙
    ○○接獲上開門號之電信費用帳單，發現異常，而報警處理，經警依通聯紀錄查
    悉上情。
二、案經內政部警政署電信警察隊第二中隊報請臺灣臺中地方法院檢察署檢察官偵查
    起訴。
    理  由
一、右揭事實，業據被告丙○○於警詢、偵查及本院審理時均坦承不諱，核與被害人
    乙○○陳述遺失上開ＳＩＭ卡及0000000000門號遭盜打情事相符，有
    該份警詢筆錄在卷足憑，並有電信警察隊任務編組受理各類案件紀錄表、000
    0000000門號之收費明細在卷足憑，復有上開行動電話一支扣案足資佐證
    ，足見被告自白與事實相符，其犯行洵堪認定，應依法論科。
二、按電信法第五十六條第一項之罪，以意圖為自己或第三人不法之利益，使用有線
    、無線或其他電磁方式，盜接或盜用他人電信設備通信者為要件，本罪之處罰詐
    得免繳電信通信費用之不法利益規定，乃刑法詐欺得利罪之特別法，依特別法優
    於普通法之原則，自毋庸再論以刑法詐欺得利罪；且按本罪構成要件所稱以有線
    、無線或其他電磁方式，盜接或盜用他人電信設備通信者，並不限於以盜拷他人
    行動電話之序號、內碼等資料於自己之手機內，為盜用之唯一方式，其他諸如：
    利用他人住宅內之有線電話，盜打他人電話為通信行為，或在住宅外之電話接線
    箱內，盜接他人之有線電話線路，以自己之電話機盜打他人電話為通信行為，或
    意圖為自己不法之所有，竊取他人之行動電話手機，進而為盜打通信之行為，或
    僅以使用竊盜之意思，擅取他人之行動電話手機為盜打通信之行為等，不一而足
    ，皆成立本罪（最高法院八十八年一月十九日八十八年度第一次刑事庭會議紀錄
    決議及最高法院八十八年度臺非字第四十三號判決意旨可資參照）。查被告丙○
    ○明知前開ＳＩＭ卡係屬來歷不明之贓物，猶收受之，且將該ＳＩＭ卡插入自己
    之行動電話內，再以門號撥號啟動ＳＩＭ卡內含屬電腦電磁紀錄之電子序號及內
    碼，向電信公司傳送無線電磁訊號，隱瞞其非合法使用人之事實而與他人通話，
    使電信公司各基地臺之電腦網路交換系統陷於錯誤，誤以為是合法使用者之行動
    電話所撥打，而予以接收通信，並列帳於被盜打者名下，因而獲得免付電話費用
    之財產上不法利益，核其所為，係犯刑法第三百四十九條第一項收受贓物罪及電
    信法第五十六條第一項意圖為自己不法之利益，以無線方式，盜用他人電信設備
    通信罪。被告先後多次盜用他人電信設備通信犯行，時間緊接，犯罪構成要件相
    同，顯係基於概括之犯意反覆為之，為連續犯，應以一罪論，並加重其刑。被告
    所犯前開二罪間，有方法目的之牽連關係，為牽連犯，應從一重之連續意圖為自
    己不法之利益，以無線方式，盜用他人電信設備通信罪處斷。原審適用刑事訴訟
    法第四百四十九條第一項前段、第四百五十條第一項、第四百五十四條第二項，
    電信法第五十六條第一項、第六十條，刑法第十一條（原審誤載為第十一條前段
    ）、第五十六條、第三百四十九條第一項、第五十五條、第四十一條第一項前段
    ，罰金罰鍰提高標準條例第一條前段（原審漏載）、第二條，量處被告有期徒刑
    三月，並諭知易科罰金之折算標準，及依電信法第六十條將上開行動電話即被告
    盜用他人電信設備通信所使用之電信器材宣告沒收，認事用法並無不當，量刑亦
    屬妥適。被告空言指摘原審判決不當，其上訴即無理由，應予駁回。又被告另因
    偽造文書等案件現由臺灣臺中地方法院檢察署檢察官偵查中（九十三年度偵緝字
    第五一五號），是本院認本案不宜給予緩刑之宣告，併予敘明。
據上論斷，應依刑事訴訟法第四百五十五條之一第一項、第三項、第三百六十八條，
判決如主文。
本案經檢察官甲○○到庭執行職務
中      華      民      國      九十三    年      六    月    二十四    日
                                臺灣臺中地方法院刑事第三庭
                                    審判長法  官 劉錫賢
                                          法  官 黃松竹
                                          法  官 黃裕仁
右正本證明與原本無異。
不得上訴。
                                          書記官
中      華      民      國      九十三    年      六    月    二十四    日
附錄本案論罪科刑法條全文
電信法第五十六條第一項
意圖為自己或第三人不法之利益，以有線、無線或其他電磁方式，盜接或盜用他人電
信設備通信者，處五年以下有期徒刑，得併科新臺幣一百五十萬元以下罰金。
刑法第三百四十九條第一項
收受贓物者，處三年以下有期徒刑、拘役或五百元以下罰金。
